臺灣高雄地方法院刑事判決　　　　　 100年度審訴字第2978號
公　訴　人　臺灣高雄地方法院檢察署檢察官
被　　　告　朱正斌
上列被告因搶奪等案件，經檢察官提起公訴（100 年度偵字第21
230 號），本院合議庭裁定由受命法官獨任行簡式審判程序，判
決如下：
    主  文
朱正斌犯攜帶兇器竊盜罪，累犯，處有期徒刑玖月。又犯搶奪未
遂罪，累犯，處有期徒刑拾月。應執行處有期徒刑壹年伍月。
    事實及理由
一、犯罪事實：
    朱正斌前於民國94年間因持有毒品案件，經本院以94年度簡
    字第3262號判處有期徒刑3 月確定，於95年8 月5 日縮刑期
    滿執行完畢。詎其猶不知悔改，意圖為自己不法之所有，分
    別為下列犯行：
(一)、於100 年5 月16日上午9 時許，在高雄市○○區○○路交流
    道便道旁之公園內，持其所有客觀上足對人之生命、身體構
    成威脅，可供兇器使用之起子1 支（未扣案），破壞洪聖惠
    所有車號YAA-819 號普通重型機車之電門鎖而啟動機車（毀
    損部分未據告訴），得手後，將之作為犯案工具。
(二)、於同日上午10時25分許，騎乘上開機車行經高雄市○○區○
    ○路41之3 號統一超商前，先以不明噴霧劑噴向陳淑鳳之臉
    部，而趁其不及防備之際，徒手搶奪陳淑鳳置放在其機車置
    物箱內之紅色背包1 只，嗣因陳淑鳳奮力與朱正斌拉扯而搶
    回該背包，始未被搶奪財物得逞。經陳淑鳳報警處理，為警
    調閱監視器後而循線查獲。
二、程序部分：
    本件被告朱正斌所犯係死刑、無期徒刑、最輕本刑為3 年以
    上有期徒刑以外之罪，其於準備程序中就被訴事實為有罪之
    陳述，經法官告知簡式審判程序之旨，並聽取公訴人、被告
    之意見後，本院合議庭認為適宜而裁定由受命法官獨任進行
    簡式審判程序，先予敘明。
三、證據名稱：
(一)、高雄市政府警察局車輛尋獲電腦輸入單、車輛詳細資料報表
    、贓物認領保管單各1份、監視錄影畫面翻拍照片13張在卷
    可稽（見偵卷第12至20、24頁）。
(二)、證人即告訴人陳淑鳳、被害人洪聖惠於警詢中之證述。
(三)、被告之自白。
四、論罪科刑：
(一)、按刑法第321 條第1 項第3 款之攜帶兇器竊盜罪，係以行為
    人攜帶兇器竊盜為其加重條件，此所謂兇器，其種類並無限
    制，凡客觀上足對人之生命、身體、安全構成威脅，具有危
    險性之兇器均屬之，且祇須行竊時攜帶此種具有危險性之兇
    器為已足，並不以攜帶之初有行兇之意圖為必要（最高法院
    79年台上字第5253號判例意旨參照）。查被告為本件竊盜犯
    行時所持用之起子1 把，係鐵製品，質地堅硬，且可破壞機
    車之電門鎖，堪認其客觀上足對人之生命、身體安全構成威
    脅，具有危險性，均係屬兇器無訛。是核被告就犯罪事實(一)
    所為，係犯刑法第321 條第1 項第3 款之攜帶兇器竊盜罪；
    就犯罪事實(二)所為，係犯刑法第325 條第3 項、第1 項之搶
    奪未遂罪。起訴書雖漏未敘及被告行竊時有攜帶足供兇器使
    用之起子1 支，惟公訴人已當庭補充此部分犯罪事實（見本
    院卷第29頁），本院自應併予審究。又被告雖已著手搶奪行
    為之實施，惟未生奪得財物之結果，其犯罪係屬未遂，爰依
    刑法第25條第2 項規定，按既遂犯之刑度減輕其刑。被告所
    犯上開2 罪，犯意各別，行為互殊，應予分論併罰。又被告
    有如犯罪事實欄所載受徒刑執行完畢之事實，有臺灣高等法
    院被告前案紀錄表在卷可參，其受徒刑執行完畢後，5 年內
    故意再犯本件有期徒刑以上之2 罪，俱為累犯，均應依刑法
    第47條第1 項規定，分別加重其刑。
(二)、爰審酌被告正值青壯之年，不思以正當方式取得財物，竟貪
    圖私慾，任意竊取及搶奪他人之物，侵害他人之財產權益，
    應予非難，且迄未賠償被害人所受損害，更屬不該，惟念及
    其坦然承認犯行，犯後態度尚可，並慮及其所侵害之財物價
    值、犯罪手段等一切情狀，酌情分別量處如主文所示之刑，
    並定其應執行之刑，以資懲儆。
(三)、末查，被告持以行竊之起子1 支並未扣案，且據被告供述業
    已丟棄在卷（見本院卷第21至22頁），本院亦查無證據證明
    該起子尚屬存在，為免將來執行之困難，應認業已滅失，爰
    不予宣告沒收，附此敘明。
據上論斷，應依刑事訴訟法第273  條之1 第1 項、第299 條第1
項前段、第310 條之2 、第454 條，刑法第321 條第1 項第3 款
、第325 條第3 項、第1 項、第25條第2 項、第47條第1 項、第
51條第5 款，刑法施行法第1 條之1 ，判決如主文。
本案經檢察官劉慕珊到庭執行職務。
中    華    民    國   100    年    11    月    4     日
                  刑事第十庭  法  官  林書慧
以上正本證明與原本無異。
如不服本判決應於收受判決後10日內向本院提出上訴書狀，並應
敘述具體理由。其未敘述上訴理由者，應於上訴期間屆滿後20日
內向本院補提理由書（均須按他造當事人之人數附繕本），切勿
逕送上級法院。
中    華    民    國  100     年    11    月    4     日
                              書記官  李承悌
附錄本件論罪科刑法條：
《刑法第321 條》
犯竊盜罪而有下列情形之一者，處6 月以上、5 年以下有期徒刑
，得併科新臺幣10萬元以下罰金：
一、侵入住宅或有人居住之建築物、船艦或隱匿其內而犯之者。
二、毀越門扇、牆垣或其他安全設備而犯之者。
三、攜帶兇器而犯之者。
四、結夥三人以上而犯之者。
五、乘火災、水災或其他災害之際而犯之者。
六、在車站、埠頭、航空站或其他供水、陸、空公眾運輸之舟、
    車、航空機內而犯之者。
前項之未遂犯罰之。
《刑法第325 條》
意圖為自己或第三人不法之所有，而搶奪他人之動產者，處 6
月以上 5 年以下有期徒刑。
因而致人於死者，處無期徒刑或 7 年以上有期徒刑，致重傷者
，處 3 年以上 10 年以下有期徒刑。
第 1 項之未遂犯罰之。
《刑法施行法第1 條之1 》
中華民國94年1 月7 日刑法修正施行後，刑法分則編所定罰金之
貨幣單位為新臺幣。
94年1 月7 日刑法修正時，刑法分則編未修正之條文定有罰金者
，自94年1 月7 日刑法修正施行後，就其所定數額提高為30倍。
但72年6 月26日至94年1 月7 日新增或修正之條文，就其所定數
額提高為3 倍。